Inventaris van het archief van de Rijksdienst voor het Oudheidkundig Bodemonderzoek van het ministerie van Onderwijs, Cultuur en Wetenschap, (1939) 1946-1997
Nationaal Archief, Den Haag
- Rijksdienst voor het Oudheidkundig Bodemonderzoek, 1.
  - Stukken betreffende afzonderlijke onderwerpen, 1.2.
    - Taakgebieden, 1.2.2.
      - Beleid, wet- en regelgeving, 1.2.2.1.
        - Provinciaal, 1.2.2.1.3.
          - Het samenwerken met en het adviseren van provincies inzake het beleid op het gebied van oudheidkundig bodemonderzoek, 1965-1996; 745-1121; 24 omslagen en 1 pak
            - Flevoland 1990-1995, 1120
            - Zuid-Holland 1990-1996, 1121
            - Noord-Brabant 1990-1996, 747
            - Drenthe 1991-1993, 748
            - Noord Holland 1992-1996, 749; 1 pak
          - Het verstrekken van archeologische meldingskaarten aan provincies, 1966-1995; 1069; 1 omslag
          - Het opstellen van een nota inzake provinciale depots en de bestemming van bodemvondsten, 1982-1986; 1092; 1 omslag
          - Het mede opstellen van beleid inzake het provinciale bodemdepot, 1992-1995; 754; 1 omslag
          - Het adviseren van de Raad voor Cultuur inzake de toewijzing van bodemvondsten in verschillende provincies, 1992-1995; 750; 1 omslag
          - Het laten opstellen van het rapport: "Landschapsreconstructie van het gebied wet bodembescherming in Zuidelijk-Flevoland", 1995-1996; 1055; 1 omslag
      - Toezicht en handhaving, 1.2.2.2.
        - Monumentenzorg, 1.2.2.2.1.
          - Groningen, 1.2.2.2.1.01.
            - Het verlenen van en het houden van toezicht op vergunningen voor het wijzigen van archeologische monumenten en het adviseren van burgemeesters en wethouders over de aanvraag van een vergunning, 1966-1997; 28-1158; 19 omslagen en 63 pakken
              Met overlap
              5.033-0028-01 Onze Minister
              5.033-0045-01 Onze Minister
              5.033-0047-01 Onze Minister
              - Appingedam, advisering 1966-1996, 730
              - Appingedam, beroepen en overtredingen 1969-1987, 457
              - Appingedam, vergunningen deel 1 1969-1991, 870
              - Appingedam, vergunningen deel 2 1969-1993, 704
              - Appingedam, vergunningen deel 3 1970-1986, 871
              - Appingedam, vergunningen deel 4 1970-1996, 705
              - Appingedam, vergunningen deel 5 1974-1969, 872
              - Bedum 1969-1985, 694
              - De Marne 1970-1995, 740
              - Delfzijl, advisering deel 1 1969-1995, 982
              - Delfzijl, advisering deel 2 1971-1994, 983
              - Delfzijl, advisering deel 3 1971-1996, 984; 1 omslag
              - Delfzijl, beroep burgemeester en wethouders 1976-1979, 169
              - Delfzijl, beroep Havenschap Delfzijl 1976-1981, 170
              - Delfzijl, beroepen deel 1 1969-1977, 151
              - Delfzijl, beroepen deel 2 1969-1978, 152
              - Delfzijl, bestemmingsplannen 1963-1990, 985
              - Delfzijl, Bosplan Biessum Wierde 1967-1977, 986
              - Delfzijl, monumentenlijsten deel 1 1965-1990, 987
              - Delfzijl, monumentenlijsten deel 2 1966-1996, 172
              - Delfzijl, overtredingen 1974-1995, 171
              - Delfzijl, vergunningen deel 1 1966-1984, 309
              - Delfzijl, vergunningen deel 2 1970-1987, 173
              - Delfzijl, vergunningen deel 3 1970-1988, 310
              - Delfzijl, vergunningen deel 4 1972-1987, 297
              - Delfzijl, vergunningen deel 5 1972-1988, 298
              - Delfzijl, vergunningen deel 6 1973-1977, 312
              - Delfzijl, vergunningen deel 7 1973-1994, 311
              - Delfzijl, vergunningen deel 8 1976-1979, 166
              - Delfzijl, vergunningen deel 9 1977-1989, 153
              - Delfzijl, vergunningen deel 10 1979-1982, 167
              - Delfzijl, vergunningen deel 11 1981-1996, 313
              - Delfzijl, vergunningen deel 12 1982, 148
              - Delfzijl, vergunningen deel 13 1983-1996, 299; 1 omslag
              - Delfzijl, vergunningen deel 14 1984-1987, 149
              - Delfzijl, vergunningen deel 15 1987-1996, 168
              - Delfzijl, vergunningen Uitwierde 1973-1995, 150
              - Eemsmond, advisering 1971-1995, 249
              - Eemsmond, beroepen en monumentenlijsten 1982-1986, 250
              - Groningen, advisering 1969-1994, 355
              - Groningen, beroepen 1978, 356
              - Groningen, vergunningen 1968-1995, 357
              - Grootegast 1981-1995, 270; 1 omslag
              - Haren 1970-1995, 275; 1 omslag
              - Leek 1989, 227; 1 omslag
              - Loppersum, advisering 1970-1995, 941
              - Loppersum, beroepen deel 1 1968-1969, 789
              - Loppersum, beroepen deel 2 1991-1992, 790
              - Loppersum, monumentenlijst 1967-1982, 942
              - Loppersum, overtredingen 1974-1991, 1157
              - Loppersum, vergunningen deel 1 1968-1987, 943
              - Loppersum, vergunningen deel 2 1968-1994, 908
              - Loppersum, vergunningen deel 3 1968-1997, 909; 1 omslag
              - Loppersum, vergunningen deel 4 1970-1993, 791
              - Loppersum, vergunningen deel 5 1971-1989, 1158
              - Loppersum, vergunningen deel 6 1971-1989, 947
              - Loppersum, vergunningen deel 7 1971-1994, 773
              - Loppersum, vergunningen deel 8 1974-1987, 910; 1 omslag
              - Loppersum, vergunningen deel 9 1977-1991, 948
              - Loppersum, vergunningen deel 10 1982-1995, 760
              - Loppersum, vergunningen deel 11 1983-1996, 949
              - Loppersum, vergunningen deel 12 1984-1995, 950; 1 omslag
              - Loppersum, vergunningen deel 13 1993-1994, 774
              - Loppersum, vergunningen deel 14 1994, 911; 1 omslag
              - Marum 1991-1992, 81; 1 omslag
              - Menterwolde 1994, 86; 1 omslag
              - Pekela 1988-1993, 28; 1 omslag
              - Reiderland 1972-1981, 595; 1 omslag
              - Scheemda 1971-1995, 398; 1 omslag
              - Slochteren 1972-1996, 564
              - Stadskanaal 1971-1994, 422; 1 omslag
              - Ten Boer, overtredingen 1969-1988, 473; 1 omslag
              - Ten Boer, vergunningen deel 1 1969-1994, 474
              - Ten Boer, vergunningen deel 2 1978-1995, 475
              - Vlagtwedde 1970-1996, 534; 1 omslag
              - Winsum, advisering deel 1 1970-1985, 462; 1 omslag
              - Winsum, advisering deel 2 1971-1985, 535
              - Winsum, advisering deel 3 1971-1995, 50
              - Winsum, beroepen en overtredingen 1969-1995, 51; 1 omslag
              - Winsum, vergunningen 1969-1985, 52
              - Zuidhorn, beroepen en overtredingen 1977-1983, 651
              - Zuidhorn, vergunningen 1971-1995, 661
            - Het adviseren inzake diverse werkzaamheden waarin mogelijk archeologische monumenten kunnen worden aangetast, 1958-1996; 676-1155; 3 omslagen en 6 pakken
              - Beheersplannen 1974-1986, 676; 1 omslag
              - Ontgrondingen, elektriciteitsleidingen en hoogmetingen 1971-1996, 683; 1 omslag
              - Pijpleidingen 1972-1986, 680
              - Pijpleidingen vanaf 1979 1979-1995, 677
              - Plangebieden 1969-1977, 1150
              - Plangebieden 1979 en bestekken 1973-1995, 1151; 1 omslag
              - Plangebieden 1994-1995, 1152
              - Ruilverkaveling 1958-1974, 1154
              - Ruilverkaveling vanaf 1979 1968-1995, 1155
          - Friesland, 1.2.2.2.1.02.
            - Het verlenen van en het houden van toezicht op vergunningen voor het wijzigen van archeologische monumenten en het adviseren van burgemeesters en wethouders over de aanvraag van een vergunning, 1964-1996; 18-1143; 35 omslagen en 27 pakken
              - Ameland 1971-1984, 501
              - Boarnsterhim 1971-1995, 18
              - Bolsward 1971-1993, 19
              - Dantumadeel 1970-1981, 689
              - Dongeradeel, advisering deel 1 1971-1986, 146; 1 pak
              - Dongeradeel, advisering deel 2 1979-1996, 147; 1 pak
              - Dongeradeel, monumentenlijsten deel 1 1969-1989, 291; 1 pak
              - Dongeradeel, monumentenlijsten deel 2 1990-1992, 292; 1 pak
              - Dongeradeel Oost, vergunningen deel 1 1978-1995, 319; 1 pak
              - Dongeradeel Oost, vergunningen deel 2 1982-1983, 320; 1 pak
              - Dongeradeel, vergunningen 1972-1978, 293; 1 pak
              - Dongeradeel, vergunningen, beroepen en overtredingen 1977-1995, 328; 1 pak
              - Dongeradeel West, vergunningen deel 1 1968-1981, 288; 1 pak
              - Dongeradeel West, vergunningen deel 2 1968-1988, 321; 1 pak
              - Dongeradeel West, vergunningen deel 3 1977-1980, 289; 1 pak
              - Dongeradeel West, vergunningen deel 4 1979-1992, 284; 1 pak
              - Doniawerstal 1975-1977, 276
              - Ferwerderadeel, advisering 1964-1994, 294; 1 pak
              - Ferwerderadeel, overtredingen, beroepen en verzakking terp Hogebeintum 1972-1987, 378; 1 pak
              - Ferwerderadeel, vergunningen deel 1 1973-1979, 379; 1 pak
              - Ferwerderadeel, vergunningen deel 2 1987-1996, 380; 1 pak
              - Franekeradeel, advisering deel 1 1966-1983, 342
              - Franekeradeel, advisering deel 2 1973-1996, 295; 1 pak
              - Franekeradeel, overtredingen 1987-1995, 300
              - Franekeradeel, overtredingen en beroepen 1970-1983, 352; 1 pak
              - Franekeradeel, vergunningen deel 1 1970-1982, 296; 1 pak
              - Franekeradeel, vergunningen deel 2 1970-1993, 333; 1 pak
              - Gaasterland 1973-1996, 314
              - Hakserland 1971-1973, 360
              - Harlingen, overtredingen 1971-1991, 361
              - Harlingen, vergunningen 1973-1993, 362
              - Heerenveen 1970-1995, 122
              - Hemelumer Oldeferd 1971, 123
              - Het Bilt 1976-1997, 912
              - Kollumerland en Nieuwkruisland 1971-1996, 112
              - Leeuwarden, monumentenlijst 1969-1995, 105; 1 pak
              - Leeuwarden, overtredingen en beroepen 1970-1974, 106
              - Leeuwarden, vergunningen deel 1 1968-1995, 107; 1 pak
              - Leeuwarden, vergunningen deel 2 1974-1982, 108; 1 pak
              - Leeuwarderdeel 1973-1995, 390
              - Lemsterland 1978-1995, 761
              - Littenseradeel, overtredingen 1972-1989, 755
              - Littenseradeel, vergunningen deel 1 1971-1992, 756; 1 pak
              - Littenseradeel, vergunningen deel 2 1978-1995, 757; 1 pak
              - Menaldumadeel, advisering 1962-1995, 411
              - Menaldumadeel, beroepen deel 1 1981-1987, 224
              - Menaldumadeel, beroepen deel 2 1984-1991, 225; 1 pak
              - Menaldumadeel, tekeningen 1973, 226
              - Menaldumadeel, vergunningen en monumentenlijst 1968-1995, 412; 1 pak
              - Nijefurd 1972-1996, 96
              - Ooststellingerwerf 1969-1996, 202
              - Opsterland 1973-1976, 29
              - Schiermonnikoog 1971-1984, 596
              - Smallingerland 1979-1994, 64
              - Sneek 1971-1977, 65
              - Terschelling 1974-1994, 75
              - Tietjerksteradeel 1971-1974, 76
              - Utingeradeel 1970-1979, 476
              - Vlieland 1979-1984, 174
              - Weststellingwerf 1973-1988, 442
              - Wûnseradiel 1970-1995, 1143
              - Wymbritseradeel 1971-1988, 814
            - Het adviseren inzake diverse werkzaamheden waarin mogelijk archeologische monumenten kunnen worden aangetast, 1955-1996; 670-994; 5 pakken
              - Beheersplannen 1971-1994, 678
              - Ontgrondingen, elektriciteits-, gas- en pijpleidingen en bestekken 1966-1994, 679
              - Plangebieden en ruilverkavelingen 1955-1985, 994
              - Ruilverkavelingen deel 1 1970-1996, 670
              - Ruilverkavelingen deel 2 1973-1994, 671
          - Drenthe, 1.2.2.2.1.03.
            - Het verlenen van en het houden van toezicht op vergunningen voor het wijzigen van archeologische monumenten en het adviseren van burgemeesters en wethouders over de aanvraag van een vergunning, 1958-1996; 20-1010; 28 omslagen en 7 pakken
              - Anloo, advisering 1971-1996, 853; 1 pak
              - Anloo, vergunningen 1976-1996, 854; 1 pak
              - Assen 1973-1994, 837; 1 pak
              - Beilen 1970-1994, 695
              - Borger 1973-1995, 20; 1 pak
              - Coevorden 1970-1994, 855
              - Dalen 1971-1973, 690
              - De Wijk 1974-1982, 643
              - Diever 1975-1994, 154
              - Dwingeloo 1958-1991, 334
              - Eelde 1970-1995, 329
              - Emmen, advisering 1970-1992, 285; 1 pak
              - Emmen, vergunningen en overtredingen 1981-1991, 286; 1 pak
              - Gasselte 1988, 315
              - Gieten 1994-1996, 301
              - Havelte 1974-1993, 363
              - Meppel 1972-1984, 87
              - Nijeveen 1986, 97
              - Norg 1970-1993, 98
              - Odoorn 1976-1996, 443; 1 pak
              - Oosterbroek 1951-1970, 203
              - Oosterhesselen 1984-1994, 204
              - Peize 1976-1994, 30
              - Roden 1975-1993, 404
              - Rolde 1975-1996, 55
              - Ruinerwold 1994, 428
              - Schoonebeek 1993-1994, 597
              - Sleen 1970-1995, 565
              - Smilde 1990, 66
              - Vledder 1978-1983, 536
              - Vries 1976-1994, 585
              - Westerbork 1980-1994, 53
              - Zuidlaren 1969-1977, 652
              - Zuidwolde 1994, 653
              - Zweeloo 1987-1994, 1010
            - Het adviseren inzake diverse werkzaamheden waarin mogelijk archeologische monumenten kunnen worden aangetast, 1969-1996; 995-1002; 2 omslagen en 1 pak
              - Beheersplannen en ontgrondingen 1972-1986, 1001; 1 pak
              - Bestekken en plangebieden 1972-1995, 1002
              - Elektriciteitsleidingen en ruilverkavelingen 1969-1996, 995
          - Overijssel, 1.2.2.2.1.04.
            - Het verlenen van en het houden van toezicht op vergunningen voor het wijzigen van archeologische monumenten en het adviseren van burgemeesters en wethouders over de aanvraag van een vergunning, 1965-1996; 21-1133; 38 omslagen en 2 pakken
              - Almelo 1970-1995, 517
              - Ambt Delden 1975-1993, 486
              - Avereest 1969-1996, 838
              - Bathmen 1975-1996, 1133
              - Borne 1971-1993, 21
              - Bredewiede 1981-1996, 369
              - Dalfsen 1993-1995, 691
              - Den Ham 1971-1995, 343
              - Denekamp 1971-1993, 155
              - Deventer 1971-1994, 156
              - Diepenheim 1993-1995, 157
              - Enschede 1971-1995, 287; 1 pak
              - Genemuiden 1975-1994, 302
              - Goor 1969-1992, 258
              - Gramsbergen 1969-1996, 259
              - Haaksbergen 1992-1996, 344
              - Hardenberg 1966-1993, 345
              - Heino 1995-1996, 370
              - Hellendoorn 1971-1995, 371
              - Hengelo 1971-1996, 124
              - Heumen 1996-1984, 243
              - Holten 1969-1993, 237
              - IJsselham 1973-1995, 807
              - IJsselmuiden 1978-1996, 808
              - Kampen 1970-1995, 113
              - Losser 1977-1995, 793
              - Markelo 1969-1993, 741
              - Oldenzaal 1971-1996, 444
              - Ommen 1968-1992, 633
              - Raalte 1975-1996, 611
              - Rijssen 1981-1996, 429
              - Staphorst 1975-1992, 423
              - Steenwijk 1978-1994, 612
              - Tubbergen 1971-1978, 77
              - Vriezeveen 1965-1994, 586
              - Weerselo 1970-1993, 577
              - Wierden 1965-1994, 477
              - Wijhe 1993-1996, 644
              - Zwartsluis 1972-1979, 1011
              - Zwolle 1968-1994, 1012; 1 pak
            - Het adviseren inzake diverse werkzaamheden waarin mogelijk archeologische monumenten kunnen worden aangetast, 1965-1996; 692-969; 5 pakken
              - Advisering algemeen 1966-1996, 969
              - Ontgrondingen 1971-1995, 964
              - Pijpleidingen, beheersplannen en bestekken 1971-1991, 965
              - Plangebieden, met bijlagen 1965-1996, 959
              - Ruilverkavelingen en elektriciteitsleidingen 1970-1996, 692
          - Flevoland, 1.2.2.2.1.05.
            - Het verlenen van en het houden van toezicht op vergunningen voor het wijzigen van archeologische monumenten en het adviseren van burgemeesters en wethouders over de aanvraag van een vergunning, 1977-1996; 31-762; 7 omslagen en 3 pakken
              - Almere 1989-1996, 487
              - Dronten 1977-1994, 335
              - Lelystad 1979-1990, 762
              - Noordoostpolder, advisering deel 1 1977-1989, 31
              - Noordoostpolder, advisering deel 2 1979-1996, 32; 1 pak
              - Noordoostpolder, monumentenlijst 1978-1994, 405
              - Noordoostpolder, vergunningen deel 1 1980-1995, 413; 1 pak
              - Noordoostpolder, vergunningen deel 2 1985-1993, 414; 1 pak
              - Urk 1988-1996, 430
              - Zeewolde 1995-1996, 662
            - Het adviseren inzake diverse werkzaamheden waarin mogelijk archeologische monumenten kunnen worden aangetast, 1976-1996; 684-688; 5 pakken
              - Beheersplannen 1990-1996, 686
              - Bestekken, met bijlagen 1976-1996, 687
              - Ontgrondingen bijlagen 1995-1996, 684
              - Ontgrondingen deel 1 1987-1996, 688
              - Ontgrondingen deel 2 1995-1996, 685
          - Gelderland, 1.2.2.2.1.06.
            - Het verlenen van en het houden van toezicht op vergunningen voor het wijzigen van archeologische monumenten en het adviseren van burgemeesters en wethouders over de aanvraag van een vergunning, (1939) 1964-1997; 22-1160; 87 omslagen en 30 pakken
              - Aalten 1972-1995, 861
              - Ammerzoden 1977, 502
              - Angerlo 1987, 537
              - Apeldoorn, advisering 1969-1995, 731; 1 pak
              - Apeldoorn, vergunningen 1969-1988, 732; 1 pak
              - Arnhem 1979-1996, 458; 1 pak
              - Barneveld 1976-1984, 450; 1 pak
              - Batenburg 1969-1972, 451
              - Bemmel 1969-1996, 459
              - Bergh 1969-1996, 538
              - Beuningen 1973-1984, 1159; 1 pak
              - Beuningen, advisering 1968-1995, 850; 1 pak
              - Beuningen, vergunningen 1970-1995, 851; 1 pak
              - Borculo 1975-1992, 22
              - Brakel 1973-1996, 966
              - Brummen 1991-1996, 503
              - Buren 1969-1995, 862; 1 pak
              - Culemborg 1969-1995, 856
              - Didam 1973-1996, 158
              - Dodewaard 1971-1974, 159
              - Doesburg 1996, 160
              - Doetinchem 1975-1996, 161
              - Dreumel 1970-1978, 277
              - Druten 1970-1972, 336
              - Duiven 1969-1974, 337
              - Echteld 1969-1996, 330
              - Ede, beroepen 1983-1985, 324
              - Ede, monumentenlijst 1964-1993, 325
              - Ede, vergunningen deel 1 1967-1986, 326
              - Ede, vergunningen deel 2 1972-1996, 327
              - Eibergen 1975-1993, 251
              - Elburg 1970-1996, 252
              - Elst, advisering 1969-1995, 253; 1 pak
              - Elst, vergunningen 1983-1995, 254; 1 pak
              - Epe, advisering en overtredingen 1964-1993, 353; 1 pak
              - Epe, vergunningen en beroepen 1967-1977, 354; 1 pak
              - Ermelo, advisering 1964-1995, 381; 1 pak
              - Ermelo, vergunningen en overtredingen 1966-1988, 372; 1 pak
              - Geldermalsen 1981-1995, 331; 1 pak
              - Gendt 1970-1996, 303; 1 pak
              - Gorssel 1973-1989, 358
              - Groesbeek 1972-1995, 359
              - Harderwijk 1967-1980, 278
              - Hattem 1970-1994, 364
              - Hedel, advisering 1978-1995, 365
              - Hedel, vergunningen en overtredingen 1979-1981, 366
              - Heel 1969, 367
              - Heerde 1967-1993, 125
              - Heerewaarden 1969-1995, 126
              - Heteren 1971-1996, 244
              - Hoevelaken 1969, 238
              - Huissen 1969, 127
              - Hummelo en Keppel 1970-1995, 128
              - Kerkwijk, advisering 1976-1995, 114
              - Kerkwijk, monumentenlijst 1969-1995, 115
              - Kesteren 1971-1995, 116
              - Lichtenvoorde 1970-1995, 763
              - Lienden 1970-1995, 764
              - Lingewaal, beroepen deel 1 1969-1997, 765
              - Lingewaal, beroepen deel 2 1985-1990, 914; 1 pak
              - Lingewaal, overtredingen 1981-1986, 915
              - Lingewaal, vergunningen 1984-1989, 916; 1 pak
              - Lochem 1981-1990, 1160
              - Maasdriel 1976-1991, 733
              - Maurik 1970-1987, 82
              - Millingen aan de Rijn 1969-1985, 88
              - Neede 1972-1997, 613
              - Neerijen 1972-1996, 614
              - Nijmegen, advisering 1978-1990, 445
              - Nijmegen, beroepen deel 1 1978-1986, 615; 1 pak
              - Nijmegen, beroepen deel 2 1978-1985, 415
              - Nijmegen, advisering deel 1 1974-1985, 181; 1 pak
              - Nijmegen, advisering deel 2 1976-1990, 182; 1 pak
              - Nijmegen, advisering deel 3 1986-1996, 183; 1 pak
              - Nijmegen, Kopsplateau 1991 1980-1991, 539
              - Nijmegen, Kopsplateau 1993 deel 1 1993, 521
              - Nijmegen, Kopsplateau 1993 deel 2 1993-1995, 522
              - Nijmegen, Kopsplateau 1995 1995, 518
              - Nijmegen, Kopsplateau 1996 1996, 394
              - Nijmegen, monumentenlijst 1970-1996, 395; 1 pak
              - Nijmegen, tekeningen 1967-1976, 446; 1 pak
              - Nijmegen, vergunningen deel 1 1976-1996, 396; 1 pak
              - Nijmegen, vergunningen deel 2 1986-1997, 397; 1 pak
              - Nunspeet 1975-1993, 99; 1 pak
              - Oldebroek 1984-1991, 540
              - Ootmarsum 1979-1996, 205
              - Putten, beroepen deel 1 1967, 638
              - Putten, beroepen deel 2 1970-1985, 639
              - Putten, vergunningen 1967-1987, 640; 1 pak
              - Renkum, advisering 1974-1994, 598; 1 pak
              - Renkum, monumentenlijst, beroepen en overtredingen 1939-1993, 184
              - Rheden 1969, 185
              - Rijnwaarden 1994-1996, 431
              - Rossum 1969-1976, 424
              - Rozendaal 1969-1976, 432
              - Ruurlo 1969-1970, 433
              - Scherpenzeel 1964-1992, 599
              - Steenderen 1969-1993, 625
              - Tiel 1986-1996, 78
              - Ubbergen 1970-1996, 79; 1 pak
              - Valburg 1973-1996, 434
              - Voorst 1986-1996, 587
              - Vorden 1969-1977, 588
              - Vught 1992, 589
              - Wageningen 1969-1995, 578
              - Wamel 1970-1993, 54
              - Warnsveld 1969-1975, 579
              - Wehl 1996, 190
              - Westervoort 1970-1996, 541
              - Wijchen 1971-1997, 1144
              - Winterswijk 1970-1996, 211
              - Wisch 1970-1989, 212
              - Zaltbommel 1974-1991, 809
              - Zelhem 1971, 663
              - Zevenaar 1972-1981, 664
              - Zutphen 1978-1995, 654
            - Het adviseren inzake diverse werkzaamheden waarin mogelijk archeologische monumenten kunnen worden aangetast, 1963-1996; 792-954; 2 omslagen en 7 pakken
              - Advisering algemeen 1974-1995, 944
              - Bestekken en plangebieden 1963-1991, 945; 1 omslag
              - Ontgrondingen deel 1 1968-1978, 953
              - Ontgrondingen deel 2 1970-1983, 954
              - Ontgrondingen deel 3 1984-1995, 804
              - Ontgrondingen deel 4 1995-1996, 951